Images des répertoires du notaire Pierre Lormeau pour l'étude XXX
Archives nationales de France
Images des répertoires du notaire Pierre Lormeau pour l'étude XXX
10 décembre 1771 - 26 mars 1789
MC/RE/XXX/8 - MC/RE/XXX/9
Lormeau, Pierre; Étude notariale XXX (Paris; 1618-....)
2 registres
Archives nationales de France
Minutes et répertoires: la loi 2008-696 du 15 juillet 2008 relative aux archives a fixé à 75 ans à compter de la date de l'acte, ou à 25 ans à compter de la date du décès de l'intéressé si ce délai est plus bref, le délai de communication des minutes et répertoires des notaires; ce délai est porté à 100 ans à compter de la date de l'acte si le document se rapporte à un mineur (code du Patrimoine, articles L213-2, 4e d et 5e).
Autres documents de l'étude (dossiers de clients, comptabilité...): s'agissant d'archives privées, ces documents sont communicables selon les modalités fixées par le déposant ou le donateur.
Certains documents ne sont pas accessibles sous leur forme originale en raison de leur mauvais état de conservation.
Versement: 1932
Images des répertoires de l'étude XXX
Archives de l'étude XXX
répertoire d'officier public ministériel
- Répertoire chronologique pour la période du 10 décembre 1771 au 30 décembre 1780, 10 décembre 1771 - 30 décembre 1780; MC/RE/XXX/8; Un registre de 365 feuillets de papier manuscrits, hauteur 36,5 x largeur 23 cm, composé de cahiers paginés en toutes lettres par le notaire. Le registre est en bon état, il a été restauré.
  Registre folioté en 2004 (foliotation non visible à l'écran)
  Le répertoire contient les informations suivantes: 1. date du jour; 2. nature de l'acte; 3. nom, prénom, des parties
  répertoire
  - Page de titre, 1 r°; 1 feuillet
  - Liste chronologique des actes pour la période du 10 au 31 décembre 1771, 10 décembre - 31 décembre 1771; 2 r°-7 r°; 6 feuillets
  - Liste chronologique des actes pour la période du 2 janvier au 31 décembre 1772, 2 janvier - 31 décembre 1772; 7 v°-64 r°; 58 feuillets
    - du 2 janvier au 30 juin 1772, 2 janvier - 30 juin 1772; 7 v°-35 r°; 29 feuillets
    - du 1er juillet au 31 décembre 1772, 1er juillet - 31 décembre 1772; 35 v°-64 r°; 30 feuillets
  - Liste chronologique des actes pour la période du 3 janvier au 31 décembre 1773, 3 janvier - 31 décembre 1773; 64 v°-112 r°; 49 feuillets
    - du 3 janvier au 30 juin 1773, 3 janvier - 30 juin 1773; 64 v°-90 v°; 27 feuillets
    - du 2 juillet au 31 décembre 1773, 2 juillet - 31 décembre 1773; 91 r°-112 r°; 22 feuillets
  - Liste chronologique des actes pour la période du 4 janvier au 31 décembre 1774, 4 janvier - 31 décembre 1774; 112 v°-150 v°; 39 feuillets
  - Liste chronologique des actes pour la période du 2 janvier au 30 décembre 1775, 2 janvier - 30 décembre 1775; 151 r°-186 v°; 36 feuillets
  - Liste chronologique des actes pour la période du 2 janvier au 31 décembre 1776, 2 janvier - 31 décembre 1776; 187 r°-221 v°; 35 feuillets
  - Liste chronologique des actes pour la période du 4 janvier au 31 décembre 1777, 4 janvier - 31 décembre 1777; 222 r°-258 r°; 37 feuillets
  - Liste chronologique des actes pour la période du 2 janvier au 31 décembre 1778, 2 janvier - 31 décembre 1778; 258 v°-292 r°; 35 feuillets
  - Liste chronologique des actes pour la période du 2 janvier au 31 décembre 1779, 2 janvier - 31 décembre 1779; 292 v°-328 v°; 37 feuillets
  - Liste chronologique des actes pour la période du 1er janvier au 30 décembre 1780, 1er janvier - 30 décembre 1780; 329 r°-365 r°; 37 feuillets
- Répertoire chronologique pour la période du 4 janvier 1781 au 26 mars 1789, 4 janvier 1781 - 26 mars 1789; MC/RE/XXX/9; Un registre de 359 feuillets de papier manuscrits, hauteur 35 cm x largeur 24 cm, composé de cahiers foliotés par le notaire. Le registre est en mauvais état; il y a un encart au feuillet 339 - 340; les ff° 255 r° à 359 r° sont détachés.
  - Liste chronologique des actes pour la période du 4 janvier au 28 décembre 1781, 4 janvier - 28 décembre 1781; 1 r°-46 r°; 46 feuillets
    - du 4 janvier au 30 juin 1781, 4 janvier - 30 juin 1781; 1 r°-22 r°; 22 feuillets
    - du 2 juillet au 28 décembre 1781, 2 juillet - 28 décembre 1781; 22 v°-46 r°; 24 feuillets
  - Liste chronologique des actes pour la période du 1 janvier au 31 décembre 1782, 1 janvier - 31 décembre 1782; 46 v°-85 v°; 39 feuillets
  - Liste chronologique des actes pour la période du 1 janvier au 31 décembre 1783, 1 janvier - 31 décembre 1783; 86 r°-123 r°; 37 feuillets
  - Liste chronologique des actes pour la période du 7 janvier au 31 décembre 1784, 7 janvier - 31 décembre 1784; 124 r°-166 r°; 42 feuillets
  - Liste chronologique des actes pour la période du 4 janvier au 30 décembre 1785, 4 janvier - 30 décembre 1785; 166 v°-203 v°; 37 feuillets
  - Liste chronologique des actes pour la période du 5 janvier au 30 décembre 1786, 5 janvier - 30 décembre 1786; 204 r°-245 r°; 41 feuillets
  - Liste chronologique des actes pour la période du 2 janvier au 31 décembre 1787, 2 janvier - 31 décembre 1787; 245 v°-286 v°; 41 feuillets
  - Liste chronologique des actes pour la période du 2 janvier au 31 décembre 1788, 2 janvier - 31 décembre 1788; 287 r°-344 r°; 57 feuillets
    - du 2 janvier au 30 juin 1788, 2 janvier - 30 juin 1788; 287 r°-316 v°; 29 feuillets
    - du 1 juillet au 31 décembre 1788, 1 juillet - 31 décembre 1788; 317 r°-344 r°; 27 feuillets
  - Liste chronologique des actes pour la période du 2 janvier au 26 mars 1789, 2 janvier - 26 mars 1789; 344 v°-354 v°; 10 feuillets
  - Liste de minutes manquantes pour la période du 21 décembre 1771 au 9 décembre 1788, 21 décembre 1771 - 9 décembre 1788; 355 r°-359 r°; 4 feuillets